臺灣臺北地方法院刑事判決　　　　　　100年度簡上字第410號
上　訴　人　葉步乾
即　被　告
上列上訴人即被告因恐嚇案件，不服本院中華民國100年10月31
日100年度簡字第3909號第一審簡易判決（聲請簡易判決處刑案
號：臺灣臺北地方法院檢察署100年度偵字第10087號），提起上
訴，本院管轄第二審之合議庭判決如下：
    主  文
原判決撤銷。
葉步乾犯恐嚇危害安全罪，處拘役拾日，如易科罰金，以新臺幣
壹仟元折算壹日。
    事  實
一、葉步乾與于德福（原審為同案被告）均為「萬寧社區」（下
    稱本案社區）住戶。民國一百年三月十五日下午八時三十分
    許，在臺北市○○區○○街一五七號地下一樓召開社區管理
    委員會時，因故發生衝突（兩人涉嫌傷害，及于德福涉嫌公
    然侮辱部分，均因於第一審言詞辯論終結前撤回告訴，為原
    審就此部分改依通常程序審理並諭知不受理判決確定）。嗣
    經在場之陳宗耀、趙錦隆將其二人拉開時，葉步乾對于德福
    恫稱：「二十四小時要讓你好看」等語，致于德福心生畏懼
    而危害於安全。
二、案經于德福訴由臺北市政府警察局文山第一分局報告臺灣臺
    北地方法院檢察署檢察官偵查聲請以簡易判決處刑。
    理  由
壹、程序方面：被告葉步乾對於公訴人所提出之證據資料，均不
    爭執其證據能力，本院審酌該等言詞供述及書面作成時之狀
    況，並無不宜作為證據之情事，依刑事訴訟法第一百五十九
    條之五第二項，得作為證據。
貳、實體方面：
一、訊據被告矢口否認有何恐嚇犯行，辯稱：伊是說如果證人即
    告訴人于德福（下逕稱其名）不賠償伊，二十四小時內將會
    提出告訴云云。經查：于德福證稱：「一百年三月十五日晚
    上在萬寧街一五七號地下一樓……他（指被告）……說二十
    四小時要讓我好看，我心裡很害怕，不知道他會做什麼事」
    （偵查卷第二三頁參照）。核與目擊證人陳宗耀證稱：「…
    …有聽到葉步乾說二十四小時要給他好看……。」（偵查卷
    第二四頁參照），目擊證人趙錦龍證稱：「……我聽到葉步
    乾說二十四小時要讓他好看，于德福就報警，警察就來了…
    …」（偵查卷第二四頁參照）相符。足見于德福指訴非虛，
    被告所辯，無非避就，不足採信。事證明確，應予論處。
二、核被告所為，係犯刑法第三百零五條恐嚇危害安全罪。原審
    予以論科，固非無見。惟查：刑之量定固屬法律賦予法院自
    由裁量之事項，仍須於科刑時，斟酌刑法第五十七條所列各
    款事項，未逾越法定刑度，且未明顯違背罪刑相當原則，始
    得謂為妥適，且刑事審判旨在實現刑罰權之分配的正義，故
    法院對有罪之被告科刑，應符合罪刑相當之原則，使罰當其
    罪，此所以刑法第五十七條明定科刑時應審酌一切情狀，尤
    應注意該條所列十款事項以為科刑輕重之標準，此項原則於
    刑事訴訟法第三百七十條所定不利益變更禁止原則之例外情
    形，亦有其適用（最高法院八十六年度臺上字第三七六三號
    判決意旨參照）。查被告一度在原審對於犯行坦承不諱，于
    德福因此與被告達成和解，原審並據以認定被告「一時失慮
    ，致罹刑章，犯罪後坦承犯行，深表悔悟，告訴人於本院訊
    問期日中亦表示希望法院從輕量刑，並給予被告緩刑機會等
    語，兼衡其智識程度、犯罪之動機、目的、方法、手段及犯
    罪所造成之危害等一切情狀，爰量處如主文所示之刑」。惟
    被告於本院砌詞翻供，顯非一時失慮、深表悔悟。于德福於
    本院也陳稱：「原本我對於第一審的判決結果沒有意見，但
    是現在被告否認犯行，這就有考慮的空間」。原審未能慮及
    此種量刑之重要事項，自屬罪刑未能相當，而無可維持，被
    告否認犯行提起上訴雖無可憑採，但原判決既有上開不洽，
    仍應由本院將原判決撤銷。茲審酌被告前述犯罪動機、目的
    乃兩人有所衝突而一時氣憤，恐嚇之用詞、造成于德福之恐
    懼，一度勇於面對所為，但又翻異前詞，犯罪後態度難認妥
    適等及其他一切情狀，量處如主文所示之刑，並諭知易科罰
    金之折算標準，以資儆懲。
據上論斷，應依刑事訴訟法第四百五十五條之一第一項、第三項
、第三百六十九條第一項前段、第三百六十四條、第二百九十九
條第一項前段，刑法第三百零五條、第四十一條第一項前段，刑
法施行法第一條之一，判決如主文。
本案經檢察官吳曉婷到庭執行職務。
中     華    民    國   100     年   12    月    29    日
                   刑事第一庭   審判長法  官  蔡坤湖
                                      法  官  周玉琦
                                      法  官  姚念慈
上正本證明與原本無異。
不得上訴。
                                      書記官  劉芸珊
中     華    民    國   100     年   12    月    29    日